# 求助陈老师，关于收入确认时点及价差收入的确认。

提问人：旗鼓咙咚锵 时间：2017-01-05 12:41:31
1 、A公司为制造业企业，部分业务采用FCA方式运输，请问这种情况下应该以什么时点确认收入(仓库将产品交给货代公司的时点？
出口报关的时点？客户验收的时点)？
2 、A企业境外业务有两种方式，一种是直接发往客户工厂，这种方式一般采用FCA；另一种方式是中转仓，采用DAP运输方式，然后按照客户自中转仓的实际使用数量进行结算，但企业一般在出口报关的时候确认收入。企业一年会与客户进行一次定价，年度之内价格一般以该价格进行结算。但是到了年末的时候，企业以当年的价格确认收入，但客户实际收到或实际使用已经到了下一年度，这时候双方会对价格进行一次沟通，如果企业沟通成功，就以上年价格结算，沟通失败就以下年度价格结算，差异在下年度确认价差收入。但是这种价差收入的发生具有不确定及不可预测性，。那么对于这种存在价差的收入应该如何进行确认? 谢谢。

回答人：chenyiwei
1 、采用特定的运输和结算方式，只是表明货物的毁损和灭失风险从该贸易术语规定的时点起转移给买方，但会计上的“商品所有权上的主要风险和报酬”包含多项内容（见《讲解 2010 》P214～ 215 ），不能简单地认为该时点即为收入确认时点。例如，该商品如需安装和检验的，则仍需在安装完成并验收通过时才能认为商品所有权上的主要风险和报酬转移。 2 、考虑该价格调整条款是否可能导致收入金额在发出或领用时尚不能可靠计量，据此考虑对收入确认的影响。

提问人：旗鼓咙咚锵 时间：2017-01-14 16:36:02
另外对于其他的交付承运人的运输方式：CPT及CIP，根据定义的解释，也是买方仅承担将货物交给承运人控制之前的风险，买方承担将货物交给承运人之后的风险，出口报关由卖方负责，进口报关买方负责。但是与FCA不同，这两种交货方式承运人是由卖方指定的，而且卖方要承担相应的运费及保险，那么对于这两种方式，应该在何时确认收入呢?货交承运人的时候？出口报关的时候？交付买方的时候？但是根据对这两种交货方式定义的解读，在货交承运人的时候风险就已经实现了转移（PS:企业生产的产品很简单，不需要进行安装，合同中也没有约定验货的事项）

回答人：chenyiwei
对于无需安装验收的产品，价格已在合同中锁定的，可在相应贸易术语规定的毁损灭失风险转移时点确认收入，承运人的指定和运费承担问题只是程序性的，不影响风险和报酬转移的判断。